【裁判字號】    92,監,20
【裁判日期】    921208
【裁判案由】    改定監護人
【裁判全文】
臺灣彰化地方法院民事裁定  九十二年度監字第二０號
    聲  請  人  甲○○
                乙○○
                丁○○
                        送達代.
    相  對  人  丙○○
右聲請人聲請改定監護人事件，本院裁定如左：
    主      文
改定楊林為禁治產人楊春鶴之監護人。
聲請程序費用由聲請人負擔。
    理      由
一、按為禁治產人之最佳利益，法院得依禁治產人、檢察官、當地社會福利主管機關
    或其他利害關係人之聲請，就其三親等內旁系血親尊親屬、社會福利主管機關、
    社會福利機構或其他適當之人改定為監護人，民法第一千一百十三條第一項準用
    同法第一千零九十四條第二項定有明文。
二、本件聲請意旨略以：聲請人甲○○、乙○○、丁○○分別為禁治產人楊春鶴（女
    ，民國○○○年○月○日生，身分證統一編號：Ｚ000000000號，住彰
    化縣北斗鎮○○里○○路○段四０三號）之弟、妹，楊春鶴曾經鈞院以八十九年
    度禁字第五七號裁定宣告為禁治產人，並以八十九年度監字第十五號裁定指定相
    對人丙○○為楊春鶴之監護人。惟楊春鶴之戶籍雖設在相對人丙○○處，但目前
    楊春鶴與其弟楊林同住並由楊林照顧，而相對人卻完全未盡到監護人之職責
    ，不但楊春鶴不喜歡到相對人住處，相對人亦未將楊春鶴的錢給付給楊春鶴作生
    活費用。而聲請人甲○○、乙○○、丁○○為鈞院前依民法第一千一百十一條第
    二項選任相對人為楊春鶴監護人時，提供意見之親屬會議成員，且依民法第一千
    一百十四條第三款之規定，與楊春鶴間又互負扶養之義務，故屬本件聲請之利害
    關係人，茲因相對人未能善盡監護人之職務，且楊春鶴目前亦住在其弟楊林家
    中，爰依民法第一千一百十三條第一項準用同法第一千零九十四條（原聲請狀上
    誤載為第一千一百九十四條）第二項之規定，為禁治產人楊春鶴最佳利益考量，
    聲請改定由楊林任楊春鶴之監護人等語。
三、經查，聲請人主張之上開情事，固據提出戶籍謄本四件為證，並經本院依職權調
    閱本院八十九年度禁字第五七號禁治產宣告卷宗審核無誤，而相對人於本院審理
    中亦自承楊春鶴與其弟楊林同住並由楊林照顧，最近一年並未給付禁治人生
    活費用，惟另辯稱如果沒如合理的使用，伊當然不能隨便給付，如係合理的開銷
    ，伊願意固定每月支付楊春鶴之生活費用，伊曾跟親屬楊助財說過一個月要給禁
    治產人新台幣五千元，看聲請人的意思如何，結果聲請人回應再看看，故至目前
    為止皆尚未給付，伊曾提議要楊春鶴至伊家裡住，但聲請人等不同意等語。查據
    相對人提出之收支簿影本中所載各項收支資料，相對人於九十年及九十一年間確
    實將伊所管理楊春鶴之所有收支都記載明確，足認相對人管理楊春鶴之財務並無
    管理不當之情形。至相對人最近一年雖未給付楊春鶴生活費用，惟此係由於楊春
    鶴之親屬對於如何使用楊春鶴之金錢有爭議，致相對人遲未給付楊春鶴生活費用
    ，此自難歸責於相對人。此外，聲請人並未提出其他證據證明相對人擔任楊春鶴
    之監護人期間，有未盡職責而有不適任監護人之情事，聲請人此部分之主張自難
    採信。惟相對人擔任楊春鶴之監護人期間雖無不適任之情形，但本院慮及楊春鶴
    目前既與其弟楊林同住，目前並由楊林照顧，而相對人於本院審理中亦表示
    願意放棄監護人職位，無意再擔任楊春鶴之監護人，並建議改由楊林擔任楊春
    鶴之監護人，故本院為楊春鶴之最佳利益，爰依聲請人之聲請，改定楊林為楊
    春鶴之監護人，並裁定如主文。
四、依非訟事件法第八條第二項、民事訴訟法第七十八條、第八十五條第一項本文裁
    定如主文。
中      華      民      國    九十二    年      十二    月      八    日
                                    臺灣彰化地方法院家事法庭
                                      法      官  詹秀錦
右為正本係照原本作成
如對本裁定抗告須於裁定送達後十日內向本院提出抗告狀
                                      法院書記官  楊美芳
中      華      民      國    九十二    年     十二     月    十一      日


司法院資訊處製作；財團法人民間司法改革基金會備份。
